# 关于认购信托产品的财务核算

提问人：meicina404 时间：2020-02-23 08:05:15
请教陈老师及各位老师，被审计单位认购多项信托产品，属于集合资金信托计划，受托人信托公司通过支付公司及相关渠道，将认购信托产品份额所筹集的资金用于发放个人消费贷款。
被审计单位为非金融机构，将认购相关份额的资金转入受托人指定的募集账户，这时被审计单位在公司即有财务核算账套的基础上单独对各个资金信托计划设立核算账套。当资金存入募集账户时，即有财务核算账套中确认长期股权投资，各个资金信托计划设立核算账套确认实收资本。每个资金信托计划账套中确认与其相关的利息收入，对外提供贷款时，借记“贷款”科目，受托人收取的信托管理费用确认为成本，但在年末财务报表中各个资金信托计划所对应长期股权投资与实收资本没有进行抵销列报。请教这种核算方式是否妥当，由于被审计单位属于适用新金融工具及新收入准则，对于对外认购的信托产品，由于属于次级权益，同时不保本息，应该如何进行核算？

回答人：chenyiwei
1 、由于认购次级权益，故应根据该信托的收益分配和亏损分担原则、本企业持有次级份额占总的次级份额的比例、次级份额占总份额的比例、贷款发放和回收的管理权限（特别是针对不良资产清收的权限）等因素，合理判断本企业对该信托（结构化主体）是否具有控制、共同控制或重大影响。
2 、如果对该结构化主体具有控制的，则视同对子公司的股权投资，个别报表层面按成本法核算，列报为其他非流动资产。在合并报表中将其纳入合并范围，并将其他受益人所享有的权益在合并报表中列作负债，归属其他受益人的收益列作利息支出。本企业的出资和享有的权益份额应与信托权益中的相应份额予以抵销。